【裁判字號】    90,簡,3540
【裁判日期】    901214
【裁判案由】    老年農民福利津貼
【裁判全文】
臺中高等行政法院裁定                              九十年度簡字第三五四○號
   原      告  勞工保險局
   代  表  人  甲○○
右原告與被告乙○○間因請求返還老年農民福利津貼事件，提起行政訴訟，本院裁定
如左：
    主  文
原告之訴駁回。
訴訟費用由原告負擔。
    理  由
一、按原告之訴，不備其他要件者，行政法院應以裁定駁回之，行政訴訟法第一百零
    七條第一項第十款定有明文。又公法上金錢給付義務，如法律已有規定，得逕由
    主管機關移送執行者，自無須向高等行政法院起訴取得執行名義之必要。依民國
    八十七年十一月十一日修正公布之行政執行法第十一條第一項規定：「義務人依
    法令或本於法令之行政處分或法院之裁定，負有公法上金錢給付義務，有下列情
    形之一，逾期不履行，經主管機關移送者，由行政執行處就義務人之財產執行之
    ：一、其處分書或裁定書定有履行期間或有法定履行期間者。二、其處分書或裁
    定書未定履行期間，經以書面限期催告履行者。三、依法令負有義務，經以書面
    通知限期履行者。」上開修正條文，已由行政院以命令定自九十年一月一日起施
    行。
二、本件原告以被告之父蔡金水請領八十五年度老農津貼，並經原告發給，而蔡金水
    因八十五年六月已另領取中低收入津貼，依老年農民福利津貼暫行條例第四條第
    二項規定，蔡金水已領取中低收入津貼，不得再申請老農津貼，依老年農民福利
    津貼暫行條例第四條第四項：「不符本條例資格而領取福利津貼者，其溢領之福
    利津貼應由本人或法定繼承人自事實發生之日起三十日內繳還；未繳還者，應依
    法追訴。」之規定，蔡金水所請領之八十五年六月份老農津貼三千元，被告為蔡
    金水之繼承人，依法即有返還之義務；且被告上開公法上金錢給付義務，已經原
    告以書面限期繳納，有原告八十九年五月二十六日八九保受字第六○一九二三○
    號函影本一份在卷可證，核該限期繳納之書面通知書，符合行政執行法第十一條
    第一項第三款之規定。是本件原告主張之上開之公法上金錢給付請求，應可依前
    揭行政執行法第十一條第一項第三款規定，移送該管行政執行處逕為執行，無須
    向本院起訴請求判命被告為給付，重新取得執行名義之必要。揆諸首揭規定及說
    明，本件原告之起訴為不合法，應以裁定駁回。
三、依行政訴訟法第一百零七條第一項第十款、第一百零四條、民事訴訟法第九十五
    條、第七十八條，裁定如主文。
中    華    民    國      九十      年      十二      月    十四      日
                    臺 中 高 等 行 政 法 院 第 四 庭
                                審 判 長 法 官 沈 應 南
                                         法 官 黃 淑 玲
                                         法 官 許 武 峰
右正本證明與原本無異。
如不服本裁定，應於裁定送達後十日內以書狀敘明理由，經本院向最高行政法院提起
抗告（須依對造人數附具繕本）；並應預繳送達用雙掛號郵票拾份（每份三十四元）
。
中    華    民    國      九十     年      十二       月    十四    日
                                法 院 書 記 官 廖 倩 慧


司法院資訊處製作；財團法人民間司法改革基金會備份。
